臺灣高雄地方法院刑事判決　　　　　　　　　　　　九十一年度易字第一三四八號
　　公　訴　人　臺灣高雄地方法院檢察署檢察官
　　被　　　告　甲○○
右列被告因毒品危害防制條例案件，經檢察官聲請簡易判決處刑（九十一年度毒偵字
第五０號），本院旗山簡易庭認本案不宜予以簡易判決處刑（九十一年度旗簡字第二
四號），簽移本院依通常程序審理，暨移送併案審理（九十一年度毒偵字第三二六號
、第四二七號），本院判決如左：
    主  文
甲○○連續施用第二級毒品，累犯，處有期徒刑拾月。扣案安非他命包（驗後毛重
玖點陸公克）、殘留安非他命吸食器壹組，均沒收銷燬之。
    事  實
一、甲○○前於民國八十三年間因違反肅清煙毒條例等案件，經本院定應執行刑為有
    期徒刑四年確定（違反肅清煙毒條例部分有期徒刑三年三月、藥事法部分有期徒
    刑六月、麻醉藥品管理條例部分有期徒刑五月），於八十七年六月二十五日執行
    完畢；又於八十七年間因施用第二級毒品案件，經本院依八十七年度毒聲字第五
    一二號裁定送觀察勒戒後，認有繼續施用毒品之傾向，再經本院依八十七年度毒
    聲字第八四三號裁定令入戒治處所施以強制戒治，經強制戒治期滿後，由台灣高
    雄地方法院檢察署檢察官於八十九年八月二十九日以八十九年度戒毒偵字第九一
    六號不起訴處分確定；復於八十九年十二月間至九十年四月底止，因施用第一、
    二級毒品案件，經本院依九十年度毒聲字第一八一三號裁定送強制戒治，再經本
    院依九十年度毒聲字第五六０四號裁定停止戒治並付保護管束，並經台灣高雄地
    方法院檢察署檢察官就其所涉施用第一、二級毒品犯嫌提起公訴，經本院於九十
    年六月十三日以九十年度訴字第一０三八號判處有期徒刑一年四月，於九十年七
    月十日確定。詎甲○○猶不思悔改，明知安非他命係第二級毒品，竟於停止戒治
    交付保護管束期間，基於施用第二級毒品之概括犯意，自九十年十月間某日起至
    九十一年一月二十八日止，連續在高雄縣旗山鎮○○街十七號住處，以玻璃球（
    管）加熱方式，施用第二級毒品安非他命多次。嗣分別於九十年十二月六日接受
    台灣高雄地方法院檢察署觀護人定期採尿，及九十一年一月十五日十時十分許，
    在高雄縣旗山鎮○○路○段旗山農工前道路為警查獲，並扣得其所有安非他命三
    包（驗後毛重九．六公克）、殘留安非他命吸食器一組，再於九十一年一月三十
    一日十一時許，在前開大同街處為警查獲，始查知上情。
二、案經台灣高雄地方法院檢察署檢察官自動檢舉偵辦聲請簡易判決處刑，本院旗山
    簡易庭認本案不宜予以簡易判決處刑，簽移本院，暨移送併案審理。
    理  由
一、右揭事實，業據被告甲○○坦承不諱，且其於九十年十二月六日接受台灣高雄地
    方法院檢察署觀護人定期採尿、九十一年一月十五日、三十一日為警查獲所採尿
    液，均檢出有甲基安非他命陽性反應，此有台灣檢驗科技股份有限公司、高雄縣
    衛生局九十一煙檢字第一一四號及第二０四號煙毒尿液檢驗成績書在卷可按，又
    被告於九十一年一月十五日為警查獲扣案之晶體三包、吸食器一組，均檢出有安
    非他命成分，此有高雄醫學大學附設中和紀念醫院九一０五─一二七號、九一０
    五─一二八號檢驗報告書在卷可稽，足認被告自白與事實相符。又被告前於八十
    七年間因施用第二級毒品案件，經本院依八十七年度毒聲字第五一二號裁定送觀
    察勒戒後，認有繼續施用毒品之傾向，再經本院依八十七年度毒聲字第八四三號
    裁定令入戒治處所施以強制戒治，經強制戒治期滿後，由台灣高雄地方法院檢察
    署檢察官於八十九年八月二十九日以八十九年度戒毒偵字第九一六號不起訴處分
    確定；復於八十九年十二月間至九十年四月底止，因施用第一、二級毒品案件，
    經本院依九十年度毒聲字第一八一三號裁定送強制戒治，再經本院依九十年度毒
    聲字第五六０四號裁定停止戒治並付保護管束，並經台灣高雄地方法院檢察署檢
    察官就其所涉施用第一、二級毒品犯嫌提起公訴，經本院於九十年六月十三日以
    九十年度訴字第一０三八號判處有期徒刑一年四月，於九十年七月十日確定，此
    有該不起訴處分書、刑事判決書、刑事裁定書在卷可憑。是綜上所述，本件事證
    已明，被告三犯毒品危害防制條例第十條之罪，應依法論科。
二、查安非他命係毒品危害防制條例第二條第二項所稱之第二級毒品，不得持有、施
    用，被告竟持之以施用，核其所為，係犯毒品危害防制條例第十條第二項之施用
    第二級毒品罪。其持有安非他命行為，本應以持有論，惟其持有後，進而施用，
    其持有行為應被其施用之行為所吸收，不另論罪。其先後多次施用安非他命犯行
    ，手法及罪名均相同，顯係基於概括犯意而為，為連續犯，應論以一罪，並加重
    其刑。其先後多次持有安非他命行為，亦係基於概括之犯意，本應以連續持有論
    ，惟其持有後，進而施用，其持有行為應被其施用之行為所吸收，不另論罪。又
    被告曾於八十三年間因違反肅清煙毒條例等案件，經本院定應執行刑為期徒刑四
    年確定（違反肅清煙毒條例部分有期徒刑三年三月、藥事法部分有期徒刑六月、
    麻醉藥品管理條例部分有期徒刑五月），於八十七年六月二十五日執行完畢，此
    有台灣高等法院被告全國前案紀錄表、台灣高雄地方法院檢察署刑案資料查註紀
    錄表附卷可稽，其於五年內，再犯本件最重本刑為有期徒刑以上之罪，為累犯，
    應依刑法第四十七條規定加重其刑，並遞加之。爰審酌被告於八十三年、八十九
    年間均有施用安非他命行為，於經二次觀察勒戒、強制戒治後，現再犯相同罪行
    ，顯見意志不堅，惟犯後坦承犯行，態度尚稱良好，且其犯罪係戕害自身，尚未
    害及他人等一切情狀，量處如主文所示之刑。扣案之晶體三包為安非他命，吸食
    器一組殘留有安非他命，且該毒品已依附其上，無從剝離，均屬毒品，應依毒品
    危害防制條例第十八條第一項前段宣告沒收並銷燬之。
三、公訴人雖未就被告於九十年十月間某日起至九十一年一月二十八日止（不含九十
    年十二月六日），連續在高雄縣旗山鎮○○街十七號住處，施用第二級毒品安非
    他命多次（即台灣高雄地方法院檢察署九十一年度毒偵字第三二六號、第四二七
    號併案部分）之犯行提起公訴，惟與已提起公訴部分有連續犯之裁判上一罪關係
    ，本院自得併予審理，附此說明。
四、被告於九十一年一月十五日、三十一日為警查獲所採尿液，均檢出有嗎啡陽性反
    應，復均扣得第一級毒品海洛因，惟與本案無裁判上一罪關係，自應由台灣高雄
    地方法院檢察署檢察官另行偵辦，附此敘明。
據上論斷，應依刑事訴訟法第四百五十二條、第二百九十九條第一項前段，毒品危害
防制條例第十條第二項、第十八條第一項，刑法第十一條前段、第五十六條、第四十
七條，判決如主文。
中      華      民      國    九十一    年      六      月     十七     日
                                  臺灣高雄地方法院刑事第一庭
                                      法  官  曾  逸  誠
右正本證明與原本無異。
如不服本判決，應於判決送達後十日內，向本院提出上訴狀。
                書記官  張  金  蘭
中    華    民    國      九十一      年      六      月      十八      日
附錄本案判決論罪科刑法條：
毒品危害防制條例第十條第二項：
施用第二級毒品者，處三年以下有期徒刑。
